

Jesús Villamil

96.197.613

MCs. Informática Educativa/Lcdo. en lenguaje y literatura.

Alcanzar logros dentro de una organización, contribuyendo con mi experiencia profesional, actitud, valores y ética, buscando siempre mejorar en todas las actividades que desarrolle, logrando con ello alcanzar posiciones de mayor responsabilidad, ofreciendo soluciones de acuerdo a las expectativas de la empresa.

jesusvillamil@gmail.com



+5411 23928895



Estivao 15, CABA

0

Perfil

Aunado al desempeño docente en todos sus niveles, experto en el área tecnológica y en el soporte técnico de sistemas, centrado en servicio y capacitación al cliente. Excelentes habilidades en análisis de sistemas, diagnóstico y resolución de problemas. Experiencia en hardware, software, LMS (Moodle,Claroline, Dokeos), . Entusiasta de los procesos virtuales de capacitación. Con excelente capacidad de adaptación y disposición y facilidad para la adquisición de nuevos aprendizajes y el trabajo en equipo.

- Instalación y configuración de SO WINDOWS
- Experto en Procesos elearning,
- Experiencia en LMS (Moodle, claroline, Dokeos)
- Conocimiento básicos de testing
- Conocimiento de Ofimática. Nivel óptimo en EXCEL
- Soporte remoto en Plataformas LMS
- soporte remoto en plataformas W7 y W10

Experiencia Laboral

04.2022 - PRESENTE

 Asistente Gerontológico.
 Buenos Aires, Argentina/Maracaibo-Venezuela)

□ 09.2013 − 07.2018

Instituto Iberoamericano de Altos Estudios Judiciales (IIAEJ)

Soporte Técnico/docente de usuarios a nivel nacional e internacional de forma Presencial, Telefónica y/o virtual. Capacitación en Tutoría virtual

(Caracas, Venezuela)

Diseñador instruccional de aulas virtuales bajo la plataforma Moodle. Universidad del Zulia. Facultad de Derecho. 2011-2013

09.2000 - 09.2022

Escuela Técnica: Bicentenario del Natalicio de El Libertador (Maracaibo-Venezuela):

- Director docente (2019-2022)
- Profesor de lenguaje y literatura (2008-2012)
- Profesor de informática (2000-2008)
- Coordinador de pastoral (1994-1999)

Educación

── ASISTENTE GERONTOLÓGICO

06.2021 / Buenos Aires
 EDUCACION IT
 Curso básico de testing

2002 – 2005 / Zulia, Venezuela
Universidad Rafael Belloso Chacín
MCs en Informática Educativa.
1995-1999 / Universidad Católica Cecilio Acosta.
Lcdo. en Lengua y literatura.

Idioma

Español: Nativo

Inglés: Intermedio